臺灣高等法院刑事裁定　　　　　　　　　　　　　　　九十一年度抗字第六八０號
　　抗　告　人
　　即　受刑人　甲○○
右列抗告人因數罪併罰有二裁判以上，檢察官聲請定其應執行刑案件，不服臺灣臺北
地方法院中華民國九十一年十月四日裁定（九十一年度聲字第一五五二號）提起抗告
，本院裁定如左：
    主  文
抗告駁回。
    理  由
一、本件抗告意旨略以：附表第二至六項所示各罪，前經定應執行刑為有期徒刑八年
    十一月，抗告人即受刑人甲○○服刑至今已達一級受刑人，呈報假釋在即，附表
    第一項已執行完畢之偽造文書所處之有期徒刑六月，乃單獨案件，且已執行完畢
    ，檢察官將之列入數罪併罰聲請定應執行刑之範圍，影響抗告人之累進處遇權益
    ，抗告人將因數罪併罰之裁定而受不利，爰提起抗告，請撤銷原裁定，為有利於
    抗告人之裁定等詞。
二、按依刑法第五十三條應依刑法第五十一條第五款至第七款之規定，定其應執行之
  刑者，由該案犯罪事實最後判決之法院之檢察官，聲請該法院裁定之，刑事訴訟
    法第四百七十七條第一項定有明文。裁判確定前犯數罪者，併合處罰之；數罪併
    罰，有二裁判以上者，依第五十一條之規定，定其應執行之刑；宣告多數有期徒
    刑者，於各刑中之最長期以上，各刑合併之刑期以下，定其刑期，但不得逾二十
    年。刑法第五十條、第五十一條第五款、第五十三條亦有明文。
三、經查抗告人因偽造有價證券、偽造文書等罪，先後經最高法院及臺灣臺北地方法
    院判處如附表所示之刑（詳如附表所示），均經分別確定在案。檢察官聲請定其
    應執行之刑，原審審核結果認聲請為正當，裁定定其應執行之刑為有期徒刑九年
    二月。抗告人以如附表第一項已執行完畢之偽造文書所處之有期徒刑六月，乃單
    獨案件，且已執行完畢，檢察官將之列入數罪併罰聲請定應執行刑之範圍，影響
    抗告人之累進處遇權益，抗告人將因數罪併罰之裁定而受不利云云。惟查該案係
    於八十六年八月七日確定，而附表第二至六項所示各罪均係在該案確定前所犯，
    自應併合處罰，因有二裁判以上，檢察官聲請定其應執行之刑，原審於各刑中之
    最長期（有期徒刑四年）以上，各刑合併之刑期（有期徒刑九年七月）以下，定
    其刑期為有期徒刑九年二月，經核於法並無違誤。至於定應執行刑之後是否影響
    抗告人之累進處遇，係屬執行之問題，尚難以之指原判決有何違誤。本件抗告意
    旨指摘原裁定不當，為無理由，應予駁回。
三、據上論斷，應依刑事訴訟法第四百十二條，裁定如主文。
中      華      民      國    九十一    年     十一     月     十五     日
                              台灣高等法院刑事第三庭
                                  審判長法  官  張  連  財
                                        法  官  張  傳  栗
                                        法  官  李  英  勇
右正本證明與原本無異。
如不服本裁定應於收受送達後五日內向本院提出抗告書狀。
                                        書記官  陳  玲  憶
中      華      民      國      九十一  年     十一     月     十五     日
